臺灣高等法院臺中分院刑事裁定　　　　 96年度交抗字第944號
抗　告　人
即受處分人　源錩交通有限公司
代　表　人　甲○○
上列抗告人因違反道路交通管理處罰條例聲明異議案件，不服臺
灣南投地方法院中華民國九十六年九月二十六日所為裁定（九十
六年度交聲字第二四八號）提起抗告，本院裁定如下:
    主  文
抗告駁回。
    理  由
一、本件原審法院駁回抗告人即受處分人源錩交通有限公司（以
    下簡稱為受處分人）聲明異議之意旨，詳如後附原審法院交
    通事件裁定書之記載，經本院審核，認其理由並無不合，應
    予以維持，並引為附件。
二、本件受處分人雖以：受處分人所有車號ＧＦ－八九五號營業
    貨運曳引車，過磅出貨單載明總重三八．五噸、淨重二三．
    八噸，行經台二線七十六Ｋ處，經員警攔停到附近地磅過磅
    測得三八．五八噸，可是當該車到達目的地「達亞砂石股份
    有限公司」南港廠預卸貨前過磅總重三八．四八噸，顯示地
    磅都有些微差距；晉城與達亞之地磅均是經濟部標準檢驗局
    合格之度量衡地磅，長久以來都具公信力，二個地磅測得之
    重量都未超過三八．五噸，則經警攔停測重之地磅之準確性
    應值得懷疑；本件仍應依據交通部路政司八十六年十一月三
    日路台（八六）監字第一一○九三號函示：「貨物裝載未逾
    核定之總重量之百分之十者，仍依免予處罰之原則處理」之
    原則處理，原審裁定駁回異議，尚有未合等情詞，提起抗告
    。第查：本件受處分人辯稱晉城公司及達亞公司過磅之重量
    ，過磅出貨單載明分別為總重三十八．五噸、三十八．四八
    噸，雖均未逾核定之總重量即三十五噸之百分之十；惟上開
    車輛經警攔停測重過磅之處所為臺灣中油股份有限公司液化
    石油氣事業部深澳港供輸服務中心，地址為臺北縣瑞芳鎮○
    ○路二九之七號，該處地磅經經濟部標準檢驗局檢定結果為
    合格，並發給「度量衡器檢定合格證書」，有合格證書二紙
    在卷可稽；故該處之地磅於前揭時、地度量受處分人所有車
    號ＧＦ－八九五號營業貨運曳引車，總重為三十八．五八公
    噸，已逾核定之總重量即三十五噸之百分之十，應係無誤。
    雖受處分人以上開情詞，爭議上開地磅之準確性。惟依據受
    處分人所提出之「晉城建設實業有限公司」出貨單、「達亞
    砂石股份有限公司」過磅單、及卷內之「舉發違反道路交通
    管理事件通知單」，顯示本件受處分人所有上開營業貨運曳
    引車，係於九十六年五月八日中午十二時三十五分自宜蘭縣
    員山鄉載運粗砂要駛往台北市南港地區，其後於同日下午三
    時二十六分許，行經瑞芳台二線七十六公里往基隆處經警攔
    停過磅，後於同日下午四時十八分抵達台北市南港區之「達
    亞砂石股份有限公司」。上開要長途運送粗砂之車輛於三次
    不同之時間、地點過磅，因有油、水之添加及損耗，故於三
    次過磅之重量均有不同，本不違常，尚難據以否認臺灣中油
    股份有限公司液化石油氣事業部深澳港供輸服務中心上開地
    磅之準確性。原審裁定駁回受處分人之異議，核無不合。受
    處分人之抗告為無理由，應予駁回。
三、據上論斷，應依道路交通案件處理辦法第二十五條、第二十
    六條，刑事訴訟法第四百十二條，裁定如主文。
中　　華　　民　　國　　96　　年　　10　　月　　31　　日
            刑事第三庭  審判長法　官　王  增  瑜
                              法　官　梁  堯  銘
                              法　官　廖  柏  基
上列正本證明與原本無異。
不得再抗告。
                              書記官  王  麗  英
中　　華　　民　　國　　96　　年　　11　　月　　1 　　日
